# 请教陈版主：公司为房东代开房租发票承担税费会计处理问题

提问人：abyzshu 时间：2019-03-13 18:33:59
请教陈版主：公司为房东代开房租发票承担税费会计处理问题
问题是这样：公司年度审计时候，事务所提出公司为房东代开房租发票承担的税费应该计入管理费用。理由是这部分税金是为了租房所负担的必然费用。
有点想不明白。账面上是计入营业外支出的。个人决定税费发票的抬头都是房东，这个税费也不是租房必然要产生的，只是为了税务合规才去代开的发票。

回答人：chenyiwei
如果当初租赁合同中就明确约定了房东的税费都由本企业（承租人）负担，则本企业代为承担的房东税费均计入租金支出，列入管理费用或其他相关科目。因为这样安排就表明代承担房东税费属于租赁的必要支出。